臺灣士林地方法院刑事裁定　　　　　　　100年度聲字第391號
聲　請　人
即　被　告　郭鎮瑋
選任辯護人　陳培仁律師
　　　　　　陳炎琪律師
上列聲請人即被告因殺人未遂等案件，經聲請具保停止羈押，本
院裁定如下：
    主  文
聲請駁回。
    理  由
一、聲請意旨略以：被告係原從事日本料理廚師工作，並以此養
    家餬口，現手部因之前車禍需住院進行手術，否則日後將會
    殘廢，案發當時因喝酒因素才鑄下大錯，爰請求具保停止羈
    押云云。
二、按被告及得為其輔佐人之人或辯護人，得隨時具保，向法院
    聲請停止羈押，刑事訴訟法第110 條第1 項定有明文。
三、本件被告郭鎮瑋因殺人案件，經檢察官提起公訴，本院訊問
    後，認其犯刑法第271 條第2 項、第1 項之殺人未遂罪，犯
    罪嫌疑重大，又被告於98年9 月間亦犯有殺人未遂罪，經臺
    灣基隆地方法院以99年度訴字第218 號判決處有期徒刑5 年
    ，並應於刑之執行完畢或赦免後，令入相當處所，施以監護
    2 年，經調取該案判決，查知被告確有傷人之傾向，行為控
    制顯然低落，且被告係因見女友提議分手且與他人有親密動
    作，心生怒意而為本件犯行，若未予羈押，有再犯之虞；又
    被告所犯為最輕本刑5 年以上之重罪，且所犯殺人重罪，在
    客觀經驗上逃避刑事訴追處罰之情形較一般犯罪為高，有相
    當理由足認有逃亡之虞，非予羈押，顯難進行審判及執行，
    而認有刑事訴訟法第101 條第1 項第1 款、第3 款所定之情
    形，有羈押之必要，而於民國99年11月3 日執行羈押，並自
    100 年2 月3 日起延長羈押2 月，先予敘明。
四、本件被告郭鎮瑋涉犯刑法第271 條第2 項、第1 項之殺人未
    遂罪，犯罪嫌疑重大，被告前於本院審理時坦承不諱，嗣後
    雖又否認犯罪，惟有證人即被害人楊志偉、李芙蓉具結證述
    及各手繪現場圖1 紙、扣案兇刀1 把、行政院國軍退除役官
    兵輔導委員會臺北榮民總醫院99年10月7 日急字第19591 號
    診斷證明書1 紙、99年10月21日北總企字第0990024234號函
    1 件及被害人楊志偉病歷資料1 份、被告郭鎮瑋與證人李芙
    蓉之手機通聯紀錄、現場與兇器照片共55張、當庭拍攝之被
    害人楊志偉癒合傷口照片6 張等在卷可稽。被告於98年9 月
    間亦因涉殺人未遂罪嫌（下稱前案），經臺灣基隆地方法院
    以99年度訴字第218 號判決處處有期徒刑5 年，並應於刑之
    執行完畢或赦免後，令入相當處所，施以監護2 年，上開判
    決雖業據臺灣高等法院於100 年2 月23日撤銷原判決，改判
    被告犯傷害罪，處有期徒刑1 年，有臺灣高等法院99年度上
    訴字第4111號判決書1 份附卷可參，參照上開前案第二審判
    決內容，被告於該案係因其主觀認定被害人出言揶揄，自我
    行為控制能力低落，接續多次以磚塊砸擊被害人後，繼而追
    打被害人，復又駕車緊挨被害人並以車碾壓之，離去後未久
    又再度返回被害人所在地等情以觀，被告於前案縱非基於殺
    人犯意為之，仍可見其情緒狀況極不穩定，極易受外在因素
    波動而傷人，自我行為控制能力明顯低落；而被告本件犯行
    時間係於99年10月6 日，距前案僅短短1 年餘，犯罪動機係
    因目睹其分手之女友與被害人楊志偉同行且有親密舉動，而
    持生魚片刀砍殺被害人，況由砍殺部位多集中在被害人背部
    、頸部、頭部等分佈身體重要器官之處觀之，益可見被告於
    前案犯行後其自我行為控制能力仍未獲改善，是縱本案原羈
    押原因其一雖認被告於前案係犯殺人未遂罪，現經改判為傷
    害罪，惟尚不影響本件係確有事實足認被告反覆施行傷害人
    身體之同一犯罪之虞，況被告為本件犯行時精神狀況亦非穩
    定，其行為時是否屬心神喪失、精神耗弱，本院認宜由醫療
    院所行精神鑑定，並已排定於100 年3 月23日進行。依上開
    說明以及殺人罪重於傷害罪之舉重明輕法理，本件仍認被告
    有刑事訴訟法第101 條之1 第1 項第2 款之反覆實施傷害罪
    嫌之虞，且其所犯為最輕本刑5 年以上之殺人未遂重罪，在
    客觀經驗上逃避刑事訴追處罰之情形較一般犯罪為高，有相
    當理由足認有逃亡之虞，刑事訴訟法第10 1條第1 項第1 款
    、第3 款之原羈押原因亦仍存在，為保護社會大眾免再受傷
    害之虞之公共利益，以及確保本件審理及嗣後執行程序之進
    行，認仍有羈押之必要。至被告雖患有右手中指屈指伸肌及
    屈指淺肌肌腱斷裂術後併沾黏之病疾，醫囑宜住院行肌腱鬆
    解手術或肌腱重建手術治療，有行政院國軍退除役官兵輔導
    委員會臺北榮民總醫院99年10月18日診斷證明書一紙在卷可
    考（本院訴字卷第278 頁參照），經本院就被告目前身體狀
    況事項函詢臺北看守所，經該所於100 年1 月7 日安排被告
    由所內醫師診療，診療時主訴目前手部有疼痛情形，惟據前
    揭臺北榮民總醫院之診斷證明書判斷，依被告目前病況應無
    立即危及生命之虞，又該所於100 年1 月11日將被告戒護送
    亞東紀念醫院骨科門診診療後返所，據該院診斷證明書所載
    診斷為「右第三指韌帶傷併巒縮」，並未建議是否仍須手術
    ，且醫師對被告目前狀況亦說明其韌帶傷已超過治療黃金時
    期，有卷附法務部矯正署臺北看守所100 年1 月14日北所衛
    字第1000000186號函及亞東紀念醫院診斷證明書各1 紙可佐
    ，是雖上開臺北榮民總醫院醫囑被告宜住院行手術治療，惟
    非謂被告若未立即接受該等治療顯有危及性命之虞，綜合以
    上之說明，尚難認被告有合於刑事訴訟法第114 條第3 款之
    現罹疾病非保外治療顯難痊癒之情形，況本件尚未審結，並
    有安排被告進行精神鑑定之必要，為確保審理及嗣後之執行
    程序之進行，認仍有繼續羈押之必要，本件聲請意旨所稱事
    由尚未足得為停止羈押之事由，不予採認，被告聲請具保停
    止羈押，應予駁回。
中    華    民    國   100    年    3     月    17    日
                  刑事第六庭審判長法  官  林秀鳳
                                  法  官  鄭光婷
                                  法  官  吳維雅
以上正本證明與原本無異
如不服本裁定應於送達後5 日內向本院提出抗告狀
                                  書記官  劉育君
中    華    民    國   100    年    3     月    17    日